臺灣新北地方法院三重簡易庭民事判決
111年度重簡字第2258號
原      告  李雅    
被      告  周展宇  


上列當事人間請求侵權行為損害賠償事件，本院於民國111年11
月7日言詞辯論終結，判決如下：
　　主　    文
一、被告應給付原告新臺幣（下同）403,000元，及自111年9月7
    日起至清償日止，按年息5％計算之利息。
二、原告其餘之訴駁回。
三、訴訟費用由被告負擔。
四、本判決原告勝訴部分得假執行。　　
    事實及理由
一、原告主張：被告周展宇基於三人以上共同詐欺取財之犯意聯
    絡，於民國111年2月間，與詐欺集團成員一同利用DMT節費
    器，並由詐欺集團成員自不詳地點，持與DMT節費器內建IME
    I序號搭配之行動電話與原告聯絡，以「猜猜我是誰」之方
    式，對其施以詐術，使原告陷於錯誤，而分別於111年02月1
    5日14時12分許、111年02月16日10時32分許，將款項203,00
    0元、200,000元，匯款至000-00000000000000號之台新銀行
    帳戶、000-00000000000000號之中華郵政帳戶內，續由詐欺
    集團車手加以提領。之後原告察覺有異，始知受騙，致原告
    受有損害，依民法相關規定請求被告賠償等語。並聲明：被
    告應給付原告403,000元，及自111年2月16日起至清償日止
    ，按年息5％計算之利息。
二、被告則以：對原告之請求沒有意見等語。
三、本院之判斷：
  ㈠按因故意或過失，不法侵害他人之權利者，負損害賠償責任
    。數人共同不法侵害他人之權利者，應連帶負損害賠償責任
    ，民法第184條第1項前段、第185條第1項前段定有明文。又
    民事上之共同侵權行為，並不以共同侵權行為人在主觀上有
    犯意聯絡為必要，如在客觀上數人之不法行為，均為其所生
    損害之共同原因，即所謂行為關連共同，已足以成立共同侵
    權行為（最高法院67年台上字第1737號判例參照）。經查，
    原告主張其遭姓名不詳之人以「猜猜我是誰」之方式，對其
    施以詐術，致陷於錯誤，於上述時間以上開金額匯入詐騙集
    團提供之帳戶，嗣察覺有異，始知受騙等事實，業據提出臺
    灣士林地方法院111年度訴字第213、295號刑事判決等件影
    本為證，既為被告所不爭執，並經本院職權調取上開詐欺案
    件卷宗查核確認為真實，足認原告上開主張應與實情相符，
    堪予採信。被告以前揭行為侵害原告財產權，其行為與原告
    受有403,000元之損害結果間具因果關係，是原告請求被告
    賠償損害403,000元，洵屬有據。
　㈡按給付無確定期限者，債務人於債權人得請求給付時，經其
    催告而未為給付，自受催告時起，負遲延責任。其經債權人
    起訴而送達訴狀，或依督促程序送達支付命令，或為其他相
    類之行為者，與催告有同一之效力。又遲延之債務，以支付
    金錢為標的者，債權人得請求依法定利率計算之遲延利息；
    而應付利息之債務，其利率未經約定，亦無法律可據者，週
    年利率為5％，民法第229條第2項、第233條第1項前段、第20
    3條分別定有明文。原告雖主張利息起算日應自111年2月16
    日匯款日起算，惟卷內資料並無匯款日即向被告為本件請求
    金額之表示，是原告此部分主張，應屬無據。又本件原告對
    被告之債權，未定給付期限、以支付金錢為標的，又未約定
    利息，則被告自受催告時起，始負遲延責任，是原告就就本
    件之請求，經本院於111年9月6日將起訴狀繕本及開庭通知
    等文件送達法務部○○○○○○○○，並由被告本人簽收，上情可認
    至遲被告已於斯時知悉原告請求事項及金額，有本院送達證
    書在卷可憑，因此，原告主張之利息起算日應自111年9月7
    日起至清償日止，加給按年息5％計算之法定遲延利息，於法
    有據，應予准許。　　　
四、綜上所述，原告依民法相關之規定，請求被告給付403,000
    元，及自111年9月7日起至清償日止，按年息5％計算之利息
    ，為有理由，應予准許。逾此部分請求，則屬無據，爰予駁
    回。　
五、本件原告勝訴部分係就民事訴訟法第427條第1項訴訟適用簡
    易程序所為被告敗訴之判決，依同法第389條第1項第3款規
    定，應依職權宣告假執行。
六、訴訟費用負擔之依據：民事訴訟法第79條。
中　　華　　民　　國　　111 　年　　11　　月　　24　　日
                  三重簡易庭  法  官  王凱俐
以上正本係照原本作成。
如不服本判決，應於送達後20日內，向本院提出上訴狀並表明上
訴理由，如於本判決宣示後送達前提起上訴者，應於判決送達後
20日內補提上訴理由書（須附繕本）。
如委任律師提起上訴者，應一併繳納上訴審裁判費。
中　　華　　民　　國　　111 　年　　11　　月　　24　　日
                              書記官　李采錡